# 按应收金额确认政府补助的条件

提问人：lv1025280320 时间：2020-05-13 08:55:00
请教陈版和各位老师 按应收金额确认政府补助的条件？实务中是否常见？

回答人：chenyiwei
实务中这方面的案例比较少，可以参考《瑞华研究 2010 ～ 2019 汇编》之“问题2-2-2（按照应收金额确认政府补助的条件）”。不论是确认门槛，还是相关的信息披露要求，都是比较高的。